【裁判字號】    99,交聲,2838
【裁判日期】    990920
【裁判案由】    交管條例聲異
【裁判全文】
臺灣板橋地方法院交通事件裁定        99年度交聲字第2838號
原處分機關  交通部公路總局臺北區監理所板橋監理站
異  議  人  甲○○
即受處分人
上列異議人因違反道路交通管理處罰條例案件，對於交通部公路
總局臺北區監理所板橋監理站於民國99年9 月8 日所為之板監裁
字第裁41-1AF493462號處分，聲明異議，本院裁定如下：
    主  文
異議駁回。
    理  由
一、原處分意旨略以：異議人即受處分人甲○○於99年8 月12日
    上午10時18分許，因將其所騎乘之車號OYL-468 號重型機車
    ，停放在設有禁止停車標誌之臺北市○○路137 號前，經臺
    北市停車管理工程處人員掣單舉發，原處分機關乃依道路交
    通管理處罰條例第56條第1 項第4 款之規定，裁處罰鍰新臺
    幣（下同）600 元。
二、異議意旨略以：本人於99年8 月6 日與母親回臺中，將車牌
    號碼OYL-468 號重型機車，停在臺北市○○路上，不知何故
    於同年8 月19日晚間返回臺北時，停放之機車上多了2 張白
    單，故先拍照存證並向停車管理處申訴，本人因常搭乘國光
    號往返臺中臺北，故機車均是停放在該處，本人確定機車原
    本是停在（停車格）白線內，此次停車或許因為日數過久遭
    人惡整，亦即遭人將機車移出格線外，為此提出聲明異議，
    請查明並撤銷罰單等語。
三、按汽車（含機車）駕駛人停車時，有在設有禁止停車標誌、
    標線之處所停車之情形者，處600 元以上1,200 元以下罰鍰
    ，道路交通管理處罰條例第56條第1 項第4 款定有明文。
四、經查，異議人所騎乘之車牌號碼OYL-468 號重型機車，於99
    年8 月12日上午10時18分許，因停放在臺北市○○路人行道
    上機車停車格外，該人行道上設有騎樓、人行道禁止停車（
    另註明機慢車停車區除外）之標誌而遭舉發一節，有臺北市
    政府交通局北市交停字第1AF493462 號舉發違反道路交通管
    理事件通知單、臺北市停車管理工程處99年8 月31日北市停
    管字第09935624000 號書函各1 份及現場採證照片2 張附卷
    可稽，故異議人之違規事實，已甚為明確，足堪認定。至於
    異議人雖辯稱其所停放之上開機車可能遭人惡意移動，並提
    出信用卡消費明細影本（載有99年8 月6 日在國光汽車客運
    臺北西站消費310 元之紀錄），以及信用卡簽帳單影本（載
    有99年8 月19日在國光客運臺中站消費300 元之紀錄）各1
    份為據，然所提之上開事證，客觀上僅足證明異議人曾於上
    開時間在前述國光客運臺北西站及臺中站有消費支出，難以
    推認所指機車遭人惡意移動，而使該機車自停車格內移至停
    車格外之情，異議人此部分辯解與前述違規事證不符，復無
    積極證據以實其說，自難遽予採信。
五、綜上所述，異議人確有在設有禁止停車標誌之處所停車之交
    通違規事實已臻明確。從而，原處分機關依道路交通管理處
    罰條例第56條第1 項第4 款規定，對上開機車駕駛人即異議
    人裁處罰鍰600 元，核無違誤。本件異議人之聲明異議為無
    理由，應予駁回。
據上論斷，應依道路交通案件處理辦法第19條，裁定如主文。
中    華    民    國    99    年    9     月    20    日
                  交通法庭  法  官  李俊彥
上列正本證明與原本無異。
如不服本裁定，應於裁定送達後5 日內敘明抗告理由，向本院提
出抗告狀。
                            書記官  林文達
中    華    民    國    99    年    9     月    20    日

司法院資訊處製作；財團法人民間司法改革基金會備份。
